【裁判字號】    98,簡上,223
【裁判日期】    981130
【裁判案由】    竊盜
【裁判全文】
臺灣嘉義地方法院刑事判決             98年度簡上字第223號
上  訴  人
即  被  告  甲○○
上列上訴人因竊盜案件，不服本院嘉義簡易庭中華民國九十八年
八月二十六日九十八年度嘉簡字第一○六七號第一審簡易判決（
聲請簡易判決處刑案號：臺灣嘉義地方法院檢察署九十八年度偵
字第五○三一號）提起上訴，本院管轄之第二審合議庭判決如下
：
    主          文
上訴駁回。
    犯罪事實及理由
一、本案經本院審理結果，認第一審以被告甲○○犯刑法第三百
    二十條第一項之竊盜罪，判處有期徒刑二月，如易科罰金，
    以新臺幣一千元折算一日，其認事用法及量刑均無不當，應
    予維持，並引用第一審判決書記載之事實、理由及證據（如
    附件）。
二、被告甲○○雖於本院辯稱：案發當時因罹患重度憂鬱症，不
    知有竊取他人盆栽行為，而係事後看錄影光碟始知有該竊盜
    犯行云云，並提出財團法人嘉義基督教醫院（下稱嘉義基督
    教醫院）診斷證明書為證。惟經本院向嘉義基督教醫院函查
    被告何時起至該院就診、是否持續就診、其所罹重度憂鬱症
    是否會導致本案竊盜犯行，該院覆稱：被告自民國八十一年
    七月二十四日起至精神科門診治療，經診斷為憂鬱症，期間
    並未持續就診追蹤。其所罹之重度憂鬱症與其竊盜行為並無
    相關等情，有嘉義基督教醫院九十八年十一月二十三日嘉基
    醫字第九八一一○○一七一號函在卷可稽（見本院卷第三五
    頁），足見被告辯稱：案發當時因罹患重度憂鬱症，不知有
    竊取他人盆栽行為云云，顯非可採。
三、被告以原審量刑過重為由，而提起本件上訴。惟查，關於刑
    之量定，係實體法上賦予法院得為自由裁量之事項，倘法院
    未有逾越法律所規定之範圍，或濫用其權限，即不得任意指
    摘為違法。原審斟酌被告審酌被告竊取他人盆栽之動機、手
    段，上開盆栽之價值及被害人所受損害，被告屢犯竊盜罪經
    本院判刑確定，仍不知悔改，法紀觀念淡薄，然慮及其業與
    被害人達成和解，有和解書在卷可稽，並參酌檢察官具體求
    刑有期徒刑二月等一切情狀，量處被告有期徒刑二月，並未
    逾越客觀上之適當性、相當性與必要性之比例原則，尚屬原
    審合法裁量權之行使，難認係違法失當。被告上訴請求從輕
    量刑，核無理由，應予駁回。
據上論斷，應依刑事訴訟法第四百五十五條之一第一項、第三項
、第三百六十四條、第三百六十八條、第三百七十三條，判決如
主文。
本案經檢察官陳昱奉到庭執行職務。
中    華    民    國    98    年    11    月    30    日
                  刑事第三庭    審判長法  官  陳仁智
                                      法  官  劉瓊雯
                                      法  官  鄭雅文
以上正本證明與原本無異。
本判決不得上訴。
中    華    民    國    98    年    11    月    30    日
                                      書記官  蘇姵容
附錄論罪科刑法條：
刑法第三百二十條
意圖為自己或第三人不法之所有，而竊取他人之動產者，為竊盜
罪，處五年以下有期徒刑、拘役或五百元以下罰金。
意圖為自己或第三人不法之利益，而竊佔他人之不動產者，依前
項之規定處斷。
前二項之未遂犯罰之。


司法院資訊處製作；財團法人民間司法改革基金會備份。
